【裁判字號】    97,交聲,2808
【裁判日期】    971117
【裁判案由】    交管條例聲異
【裁判全文】
臺灣板橋地方法院交通事件裁定        97年度交聲字第2808號
原處分機關  交通部公路總局臺北區監理所
異  議  人
即受處分人  甲○○
上列異議人因違反道路交通管理處罰條例案件，對於交通部公路
總局臺北區監理所於民國97年9 月2 日以北監營裁字第裁40-C00
000000號違反道路交通管理事件裁決書所為之處分，聲明異議，
本院裁定如下：
    主    文
異議駁回。
    理    由
一、異議意旨略以：本事件地點之臺北縣鶯歌鎮○○○路，雙向
    車流量龐大，若要求行駛中正一路外側車道之機車，於中正
    一路號誌為綠燈時始能左轉建國路，則當內側車道之汽車、
    大卡車接踵而來，即無法順利切入，而有實際上困難。又縱
    無前述情形，然若逆向車道有來車時，亦無從順利左轉。故
    此時最安全方法，即待中正一路係紅燈而建國路為綠燈時左
    轉；而此亦為多數行駛中正一路沿線類似路口機車所採取之
    行車模式。故異議人甲○○於中正一路號誌紅燈時左轉建國
    路，乃為確保行車安全所不得已之權宜措施，卻為警舉發，
    實有不服，爰聲明異議，請求撤銷原處分云云。
二、按汽車駕駛人，行經有燈光號誌管誌之交岔路口闖紅燈者，
    處新臺幣（下同）1,800 元以上5,400 元以下罰鍰；又汽車
    駕駛人有上開情形者，除依原條款處罰鍰外，並予記違規點
    數3 點，道路交通管理處罰條例第53條第1 項、第63條第1
    項第3 款分別定有明文。
三、經查：
  (一)異議人於民國97年7 月14日18時50分許，騎乘車號ITR-150
    號普通重機車，北往南方向行駛於臺北縣鶯歌鎮○○○路上
    ，行經有燈光號誌管制之中正一路與建國路口時，於中正一
    路紅燈、建國路綠燈時，逕由中正一路左轉進入建國路而闖
    紅燈，並經警當場攔停舉發之事實，為異議人所不爭執（有
    異議狀及本院辦理刑事案件電話記錄查詢表各1 份附卷），
    並有臺北縣政府警察局北縣警交字第C00000000 號舉發違反
    道路交通管理事件通知單影本1 紙在卷可憑，復經舉發單位
    臺北縣政府警察局三峽分局函覆查處無誤，亦有該分局97年
    8 月14日北縣警峽交裁字第0970026457號函影本1 份足憑，
    是異議人確有本件紅燈違規左轉之違規事實，堪以認定。
  (二)異議人雖仍執前詞置辯，然按汽車駕駛人（包括機車騎士）
    行經有燈光號誌管制之交岔路口，自應依循燈號行駛；在無
    專用左轉或右轉箭頭指示通行方向路口，面對紅燈如逕予穿
    越路口主銜接路段，含左轉、直行、迴轉及右轉行為，均為
    闖紅燈。是以，異議人未遵守交通號誌行車，於中正一路紅
    燈情況下，逕由中正一路左轉進入建國路，即已違反面對之
    中正一路上紅燈之號誌管制，而屬闖紅燈之行為無誤。揆諸
    異議人於聲明異議狀繪製之現場圖觀之，系爭路口之中正一
    路雖有以雙白實線（即禁止變換車道線）區○○○○道，即
    禁止變換車道，而對左轉、直行車輛加以分流；然異議人仍
    可在駛接近雙白實線前，即先行匯入內側車道以備左轉建國
    路，此亦係安全又合於交通法規之標準行車模式，遽異議人
    卻捨此方式，任憑己意違規行駛，儼然對建國路上綠燈時行
    駛於上而擁有路權之其他駕駛人，暨異議人自身之生命、財
    產安全均構成危險。且縱使異議人謂眾多行駛於類似路口者
    ，均採取與其同樣方式左轉之抗辯為真，亦僅該駕駛人皆同
    有闖紅燈之違規而已，並不因多數人皆違規，即使該情事變
    為合法。
四、綜上，異議人前開所辯，顯係卸責之詞，要無足採，本件事
    證明確，異議人違規之事實堪予認定。從而，異議人既有前
    揭違規行為，原處分機關援引上開規定據以裁處罰鍰1,800
    元，並記違規點數3 點，自屬有據。異議人執前詞認本件裁
    決不當，為無理由，應予裁定駁回。
五、應依道路交通案件處理辦法第19條，裁定如主文。
中    華    民    國    97    年    11    月    17    日
                  交通法庭  法  官  洪珮婷
以上正本證明與原本無異。
如不服本裁定，應於收受送達後5 日內向本院提出抗告狀。
                            書記官  陳永訓
中    華    民    國    97    年    11    月    17    日


司法院資訊處製作；財團法人民間司法改革基金會備份。
